臺灣板橋地方法院刑事裁定　　　　　　 100年度聲字第6108號
公　訴　人　臺灣板橋地方法院檢察署檢察官
聲請人　即
選任辯護人　蔡文玉律師
被　　　告　郭崇科
上列被告因妨害性自主案件，聲請人聲請具保停止羈押，本院裁
定如下：
    主  文
聲請駁回。
    理  由
一、聲請意旨略以：被告郭崇科涉犯本件妨害性自主案件，經警
    傳喚時，主動到案，並於偵查及審理均自白犯罪，願受法律
    的制裁，應無逃亡之虞，且被告並無使用任何暴力之言、行
    ，純係身心狀況健全且為成年人之被害人Ａ女同意而為種種
    配合，致被告誤解被害人的意思，而與被害人Ａ女發生性關
    係，被告受此慘痛教訓後衡情應無重複再犯之虞。希冀被告
    入監執行前能短暫與單親的父親及年邁的祖父一敘天倫之機
    ，而能安心服刑，爰依法請求准予被告具保停止羈押等語。
二、按被告及得為其輔佐人之人或辯護人，得隨時具保，向法院
    聲請停止羈押，刑事訴訟法第110 條第1 項定有明文。本件
    刑事具保停止羈押聲請狀，僅有被告之辯護人之蓋章，並未
    有被告之簽名或蓋章，難認係被告具狀聲請停止羈押，而係
    被告之辯護人以被告之選任辯護人名義具狀向本院聲請停止
    羈押，合先敘明。
三、經查：
  (一)被告因涉犯刑法第221 條第1 項之強制性交罪嫌，犯罪嫌疑
    重大，且所犯為最輕有期徒刑3 年以上之重罪，刑責非輕，
    而被告邀約被害人Ａ女外出見面時，曾交付非其真正任職的
    名片，顯示被告有隱匿自己身分之嫌，有事實足認有逃亡之
    虞，且被告曾於民國94年間，因妨害性自主案件，經法院判
    刑有期徒刑3 年 2月，並於98年4 月 22日執行完畢之紀錄，
    卻仍再犯本件妨害性自主案件，有事實足認有反覆實施同一
    犯罪之虞，經本院依刑事訴訟法第101 條第1 項第1 款、同
    條例第101 條之1 第1 項第2 款之規定，自100 年11月19日
    起執行羈押，此有當日報到單、訊問筆錄、押票各1 份附卷
    可稽。
  (二)而被告涉犯上開強制性交罪嫌，業據被告於本院審理時供稱
    ：「我承認我違反Ａ女之意願與她發生性關係」、「Ａ女有
    明確告訴我她不願意與我發生性關係」、「（問：對於檢察
    官起訴你，你脫掉Ａ女外衣後直到用陰莖插入她的陰道，這
    整個過程都是違反Ａ女的意願，你是否承認？）答：承認」
    等語在卷（見本院卷第50頁反面、第108 頁反面），核與被
    害人Ａ女、Ａ女同事張琇惠、Ａ女任職公司店長劉伊、副
    段長王漢崎、任職新北市○○區○○街108 巷26之32號大樓
    管理員黃吉證之證述情節，大致相符，並有監視器翻拍照片
    8 張，以及車號HSI-236 號重型機車行車執照影本、新北市
    立聯合醫院出具之受理疑似性侵害事件驗傷診斷書、新北市
    政府警察局蘆洲分局現場勘查報告檢附刑案現場示意圖、現
    場勘查照片36張、Ａ女所持手機之通聯紀錄、內政部警政署
    刑事警察局100 年10月24日刑醫字第1000125705號鑑定書各
    1 份附卷可稽，堪認犯罪嫌疑重大。
  (三)又被告案發當時係任職福僑房屋仲介，並未任職新光人壽，
    被告邀約被害人Ａ女見面時，卻遞交任職新光人壽之名片，
    此經被告與被害人Ａ女陳稱在卷，並有被害人Ａ女提供之名
    片1 張在卷可憑（見偵查卷第54頁），顯示被害與被害人Ａ
    女見面時，刻意掩飾自己的真實身分，而刑法第221 條第1
    項之法定最輕刑度為有期徒刑3 年，刑責甚重，堪認被告有
    規避刑責之動機，而有逃亡之虞。再被告曾於94年間另案涉
    犯妨害性自主案件，在該案中，被告也是利用該案被害人之
    推銷信用卡業績壓力，先以拓展信用卡業務之理由吸引被害
    人，再以教導被害人防身術而誘使被害人與其同處一室之機
    會，對該案被害人予以強制性交，此有本院94年度字第2543
    號刑事判決1 份在卷可參（見偵查卷第57頁），被告另案中
    所使用的犯罪手段，與本案的犯罪手段與過程，如出一轍，
    被告就該妨害性自主案件，經法院判處有期徒刑3 年2 月後
    ，於95年4 月12日入監服刑，於97年6 月26日縮短刑期假釋
    出獄，並於98年4 月27日假釋期滿未經撤銷而執行完畢，有
    臺灣高等法院被告前案紀錄表1 份在卷可佐，詎被告於前案
    遭判處重刑，並入監服刑後，仍未痛改前非，再次以同一手
    法對本案被害人Ａ女為強制性交，堪認有反覆實施同一犯罪
    之虞，本院因而認被告仍具有有刑事訴訟法第101 條第1 項
    第1 款、同法第101 條之1 第1 項第2 款之羈押原因。
  (四)聲請人雖已前詞為由請求具保停止羈押。然被告是否自白犯
    罪，與被告是否有逃亡之虞無關，自不得以被告自白犯罪，
    遽認被告無逃亡之虞。且被告於94年間涉犯妨害性自主案件
    ，經法院判刑確定，並執行完畢後，仍不知悔悟再犯本案妨
    害性自主案件，聲請人主張被告因此案之慘痛教訓而無重複
    再犯之虞，毫無憑據，自難採信。再人犯因遭羈押，將造成
    遭羈押之人犯所屬家庭之衝擊，除造成遭羈押人犯家中親人
    的擔心，並阻礙遭羈押人犯無法與家中親人相處之情況，此
    為所有受羈押之人均需面臨之情況，且為羈押制度所必然結
    果，如認得以此為由請求具保停止羈押，無異架空羈押制度
    ，聲請人以被告於入監服刑前欲與父親與祖父相處為由，請
    求具保停止羈押，難認有據，而無理由。
四、依刑事訴訟法第220 條，裁定如主文。
中    華    民    國   100    年    12    月    29    日
                  刑事第六庭  審判長法  官  胡堅勤
                                    法  官  盧軍傑
                                    法  官  高增泓
上列正本證明與原本無異。
如不服本裁定，應於裁定送達後五日內敘明抗告理由，向本院提
出抗告狀。
                                    書記官  林政良
中    華    民    國   100    年    12    月    29    日